臺北高等行政法院裁定
                                      100年度訴字第999號
原      告　許凱銘
被      告　交通部公路總局臺北區監理所
代　表　人　張朝陽
被      告　交通部公路總局臺北區監理所板橋監理站
代　表　人　江澍人
上列當事人間違反道路交通管理處罰條例事件，原告不服交通部
中華民國99年12月24日交訴字第09900632791 號訴願決定，提起
行政訴訟，本院裁定如下：
    主  文
原告之訴駁回。
訴訟費用由原告負擔。
　　理  由
一、按提起行政訴訟，應依行政訴訟法第98條第2項之規定繳納
    裁判費，此為必須具備之程式。
二、本件原告因違反道路交通管理處罰條例事件，提起行政訴訟
    ，未據繳納裁判費，經本院審判長於民國100 年6 月17日裁
    定，命原告於收受送達後7 日內補正，該裁定已於100 年6
    月22日送達原告，有送達證書在卷可稽。
三、本件原告係不服（一）交通部公路總局臺北區監理所板橋監
    理站98年11月6 日板監裁字第裁41-C00000000號違反道路交
    通管理事件裁決書（下稱系爭裁決書），以其違反道路交通
    管理處罰條例第35條第4 項規定，處罰鍰新台幣幣（以下同
    ）6 萬元及吊銷駕駛執照之處分。（二）交通部公路總局臺
    北區監理所板橋監理站99年10月13日北監板四字第09920276
    59號函（下稱系爭函）。（三）遭舉發違反道路交通管理處
    罰條例第22條第1 項第7 款「駕照逾期」處罰鍰1800元之處
    分。及（四）請求免去移置車輛之保管費、車輛被查扣及主
    張上開裁決書違法等相關損害賠償。經查違反道路交通管理
    處罰條例第35條第4 項、第22條第1 項第7 款部分，依同條
    例第8 條第1 項第1 款、第87條第1 項規定，應向管轄地方
    法院聲明異議，不得提起行政訴訟，如提起行政訴訟，依行
    政訴訟法第12條之2 規定，行政法院應以裁定將訴訟移送至
    有受理訴訟權限之管轄法院。惟原告不服上開（一）之系爭
    裁決書，聲明異議，經臺灣板橋地方法院98年12 月29 日98
    年度交聲字第4376號交通事件裁定「異議駁回」，原告仍不
    服，提起抗告，經臺灣高等法院99年3 月12日99年度交抗字
    第902 號交通事件裁定「抗告駁回」確定，有各該裁定可稽
    ，本院已無再移送臺灣板橋地方法院審理之必要。上開（三
    ）、（四）原告主張其遭舉發違反道路交通管理處罰條例第
    22條第1 項第7 款「駕照逾期」處以罰鍰1800元及移置車輛
    之保管費、車輛被查扣不服部分，雖亦屬應向管轄地方法院
    聲明異議之範疇，惟原告並未敘明處分機關、處分之文號及
    提出處分書內容，本院無從移送。至上開（二）之系爭函係
    交通部公路總局臺北區監理所板橋監理站依臺灣板橋地方法
    院交通法庭99年10月4 日板院輔刑信98交聲4376字第066869
    號執行通知單，通知原告執行系爭裁決書之處罰，系爭函並
    非道路交通管理處罰條例第8 條之處罰，本院自不得移送他
    法院審理。
四、原告迄未補正繳費，其起訴難認為合法，應予駁回。
五、依行政訴訟法第107 條第1 項第10款、第104 條、民事訴訟
    法第95條、第78條，裁定如主文。
中　　華　　民　　國　　100　 年　　7　　 月　　8　　 日
　　　　　　　　　　臺北高等行政法院第八庭
                          　　審判長法  官　鄭淑貞
                             　　　 法  官　闕銘富
                            　 　　 法  官　黃清光
上為正本係照原本作成。
如不服本裁定，應於送達後10日內向本院提出抗告狀（須按他造
人數附繕本）。
中　　華　　民　　國　　100 　年　　7 　　月　　8 　　日
　　　　　　　　　　　　　　　　　　書記官　黃倩鈺